臺灣新竹地方法院刑事判決　　　　　　　 94年度易字第104號
　　公　訴　人　臺灣新竹地方法院檢察署檢察官
　　被　　　告　丙○○　男　2.
上列被告因竊盜案件，經檢察官提起公訴（93年度偵字第6309號
），本院依簡式審判程序判決如下：
    主  文
丙○○於夜間侵入住宅竊盜，累犯，處有期徒刑肆月，如易科罰
金，以佰元折算壹日。
    事  實
一、丙○○前於民國86年間因竊盜案件，經本院竹北簡易庭於86
    年7月15日以86年度竹北簡字第33號判處有期徒刑6月、緩刑
    3年確定。丙○○於緩刑期間即88年間再因竊盜案件，經本
    院於88年11月18日以88年度易字第644號判處有期徒刑7月確
    定。另經本院於89年3月7日撤銷上開緩刑確定，其自88年12
    月23日入監執行上開2案件，迄至89年12月12日縮刑期滿執
    行完畢。
二、丙○○猶不知悔改，復基於意圖為自己不法之所有，於93年
    12月9日夜間某時，自未上鎖之後門進入新竹縣新豐鄉埔和
    村2鄰22號住宅內，竊取乙○○（嗣更名為郭長億）放置房
    間內之行動電話1具及丁○○放置同一房間之皮夾1個（內有
    大眾銀行現金卡1張、國民
    手後，將皮夾丟棄至屋外草堆，將行動電話攜回自己房間內
    抽屜藏放。嗣於同日晚間8時許，乙○○、丁○○發覺遭竊
    ，前去丙○○住處查問，由丙○○父親戊○○陪同前往丙○○所指之草叢尋獲上開皮夾1個，並報警處理後，會同警員
    在丙○○房間之抽屜內，起獲上開行動電話1具。
三、案經新竹縣警察局竹北分局報請臺灣新竹地方法院檢察署檢
    察官偵查起訴。
    理  由
甲、程序部分
    本件被告丙○○所犯加重竊盜罪，係非死刑、無期徒刑、最
    輕本刑為3年以上有期徒刑之罪，被告於本院準備程序進行
    中，就被訴事實為有罪之陳述，經本院合議庭認合於刑事訴
    訟法第273條之1第1項之規定，裁定進行簡式審判程序。
乙、實體部分
一、被告丙○○為瘖啞人士，經新竹市仁愛啟智中心老師甲○○
    到庭以手語及筆談方式翻譯後，被告就其天黑後之夜間進入
    被害人乙○○（嗣更名為郭長億）、丁○○住宅內竊取被害
    人等所有之行動電話1具、皮夾1個等事實，於本院準備程序
    中自承不諱，並經被害人乙○○於警詢、本院準備程序中；
    被害人丁○○於警詢中指述遭竊及起獲贓物等情在卷足憑（
    見偵字第6309號偵查卷第8至11頁、本院準備程序筆錄），
    核與證人即被告之父親戊○○於警詢中證述起獲贓物情節相
    符（見同上偵查卷7頁），且有贓物認領保管單2紙、照片1
    幀（見同上偵查卷第14至16頁）附卷可稽，是認被告上開自
    白內容應與事實相符，從而，本件事證已臻明確，被告竊盜
    犯行堪予認定，自應依法予以論罪科刑。
二、核被告所為，係犯刑法第321條第1項第1款之於夜間侵入住
    宅竊盜罪。被告同時竊取被害人乙○○所有之行動電話及被
    害人丁○○所有之皮夾，係以一行為同時侵害被害人2人之
    財產法益，為想像競合犯，應依刑法第55條之規定，論以一
    罪。被告係屬瘖啞人士，業經其父親戊○○陳明在卷，且經
    本院委請新竹市仁愛啟智中心老師甲○○擔任通譯人員以手
    語、書寫方式溝通屬實，依刑法第20條之規定，減輕其刑。
    又被告前於86年間因竊盜案件，經本院竹北簡易庭於86年7
    月15日以86年度竹北簡字第33號判處有期徒刑6月、緩刑3年
    確定。丙○○於緩刑期間即88年間再因竊盜案件，經本院於
    88年11月18日以88年度易字第644號判處有期徒刑7月確定。
    另經本院於89年3月7日撤銷上開緩刑確定，其自88年12月23
    日入監執行上開2案件，迄至89年12月12日縮刑期滿執行完
    畢等情，有臺灣高等法院被告全國前案紀錄表、臺灣新竹地
    方法院檢察署刑案資料查註紀錄表等件附卷可佐，被告前受
    有期徒刑之執行完畢後，其於5年以內再犯本件有期徒刑以
    上之罪，為累犯，應依刑法第47條之規定，加重其刑，並依
    法先加重其刑後減輕其刑。爰審酌被告前有2次竊盜犯行，
    入監執行後仍不知悛悔，再犯本案加重竊盜犯行，惟被害人
    等所受財物損失尚屬輕微，並當庭表達原諒被告之意，暨被
    告犯後坦承犯行堪認態度良好等一切情狀，量處如主文所示
    之刑，並諭知易科罰金之折算標準。至公訴人請求依刑法第
    87 條第2項之規定，令被告入相當處所施以監護部分，本院
    認被告為瘖啞人士，其有聽覺障礙及語言障礙，並非需要藥
    物控制行為或與社會隔離之必要，僅需在特殊教育機構學習
    與他人溝通方法，而施以監護之保安處分，無從達到協助被
    告學習之目的，是本院認無依刑法第87條第2項之規定，令
    被告入相當處所施以監護之必要，附此敘明。
四、據上論斷，應依刑事訴訟法第273條之1第1項、第299條第1
    項前段，刑法第321條第1項第1款、第20條、第55條、第47
    條、第41條第1項前段，罰金罰鍰提高標準條例第2條，判決
    如主文。
本案經檢察官許麗美到庭執行職務。
中　　華　　民　　國　　94　　年　　3 　　月　　25　　日
                  刑事第一庭法  　官  黃  美  文
以上正本證明與原本無異。
如不服本判決，應於判決送達後10日內向本院提出上訴狀 (應附
繕本)，上訴於臺灣高等法院。
中　　華　　民　　國　　94　　年　　3 　　月　　25　　日
                            書 記 官  陳  秀  子
附錄本案論罪科刑所適用法條全文：
中華民國刑法第321條第1項第1款：
犯竊盜罪而有左列情形之一者，處六月以上、五年以下有期徒刑
：
一、於夜間侵入住宅或有人居住之建築物、船艦或隱匿其內而犯
    之者。
